# 求助陈版主，股权出资的疑问。

提问人：liuweisheng 时间：2023-09-20 13:56:00
A公司以股东身份出资B公司，投资金额 10 万元，不具有重大影响，约定如果 3 年后B公司不能上市，B公司需要按照年利率10%返还A本金及利息，如果上市成功且交易价格大于按 10 个点利息的回报，B公司不用回购；如果上市成功，股票交易收益不能满足 10 个点利息收益，B公司补足。
A公司出资 10 万元计入什么科目， 3 年等待期每年如何进行会计处理。谢谢版主解惑

回答人：chenyiwei
A的出资应确认为以公允价值计量且其变动计入损益的金融资产，列报为其他非流动金融资产。如果是由B本身负责回购的，其大股东不承担回购义务，则无需单独将回购权确认为一项金融资产，该项回购权的公允价值包含在该项金融资产的后续计量金额中。